【裁判字號】    89,易,480
【裁判日期】    891218
【裁判案由】    偽造文書
【裁判全文】
臺灣臺南地方法院刑事判決                          八十九年度易字第四八號
    公  訴  人  臺灣台南地方法院檢察署檢察官
    被      告  乙○○
右列被告因偽造文書案件，經檢察官提起公訴 (八十八年度偵字第一四九三一號)，
本院判決如左：
    主  文
乙○○無罪。
    理  由
一、本件公訴意旨略以：被告乙○○於民國（下同）八十八年三月間，在台南市○○
    路附近將身分證及照片四張，透過江姓不知名之男子轉交泰籍女子THOPMONGKHOL
    NAPAPORN，為該泰籍女子偽造乙○○之護照以作為其出入境之用，嗣因該泰籍女
    子持該偽造之護照由菲律賓馬尼拉搭機經台北轉抵日本東京羽田機場時，為日本
    入國管理局查獲，因認被告乙○○涉犯刑法第二百十二條偽造文書罪嫌云云。
二、按犯罪事實應依證據認定之，無證據不得推定其犯罪事實；又不能證明被告犯罪
    者，即應諭知無罪無罪之判決，刑事訴訟法第一百五十四條、第三百零一條第一
    項分別定有明文。又認定犯罪事實所憑之證據，無論為直接證據或間接證據，其
    為訴訟上之證明，需於通常一般之人均不致有所懷疑，而得確信其為真實之程度
    者，始得據為有罪之認定，倘其證明尚未達到此一程度，而有合理之懷疑存在時
    ，法院即無從為有罪之認定（參照最高法院七十六年台上字第四九八六號判例）
    。
三、本件公訴人認被告乙○○涉有偽造文書罪嫌，無非以前開泰籍女子所持偽造之護
    照係被告所有為其主要論據。然訊據被告乙○○堅決否認有右揭犯行，辯稱：伊
    的護照是三月中旬時請江姓男子代辦的，因此護照申請書亦非伊所簽，伊並不知
    情等語。
四、經查：被告將護照交給他人辦理，且之後僅拿回身分證，並未將辦好之護照交還
    予被告一事，業據證人即進陞旅行社承辦人員范懷仁於本院審理中證述：當初是
    由甲○○辦理被告的護照申請等相關事宜，護照申請書上的簽名也是甲○○簽的
    ，而且他還欠旅行社錢等語明確在卷，是本件被告確實從三月中旬將身分證及照
    片等交付江姓男子辦理新護照後，即從未見過辦好後之護照，至負責拿回護照及
    機票之男子甲○○究將辦好後之護照如何使用亦非被告所能加以掌握，是自不得
    僅憑被告護照被前開泰籍女子假冒入境日本之事實，即逕行推論被告有偽造本件
    護照之犯行。此外，復查無其他積極證據，足資證明被告涉有公訴人指訴犯行，
    應認被告被訴偽造文書犯行不能證明，自應為無罪判決之諭知。
據上論斷，應依刑事訴訟法第三百零一條第一項，判決如主文。
本案經檢察官林志峰到庭執行職務
中    華    民    國      八十九      年    十二      月  十八          日
                                  臺灣臺南地方法院刑事第三庭
                                      審判長法  官  董武全
            法  官  高如宜
                                            法  官  謝家宜
右正本證明與原本無異。
如不服本判決，應於判決送達後十日內，向本院提出上訴狀。
                                            書記官  魏芝雯
中    華    民    國      八十九      年    十二      月  十八          日


司法院資訊處製作；財團法人民間司法改革基金會備份。
